zh-TW: 藝術/娛樂 > 嗜好和創作藝術 > 樂器 > 銅管樂器: 中音號和細管上低音號; 粗管上低音號; 法國號; 長號; 小號和短號; 低音號
bg-BG: Изкуства и развлечения > Хобита и творчески изкуства > Музикални инструменти > Медни духови инструменти: Алт и баритон валдхорни; Еуфонии; Френски валдхорни; Тромбони; Тромпети и корнети; Туби
en: Arts & Entertainment > Hobbies & Creative Arts > Musical Instruments > Brass Instruments: Alto & Baritone Horns; Euphoniums; French Horns; Trombones; Trumpets & Cornets; Tubas
vi: Nghệ thuật và giải trí > Sở thích và nghệ thuật sáng tạo > Nhạc cụ > Kèn đồng: Kèn Ba-ri-tôn và an-tô; Tuba; Kèn săn; Kèn trombone; Kèn trompet và kèn coonê; Kèn tuba
fr: Arts et loisirs > Loisirs et arts créatifs > Instruments de musique > Cuivres: Cors alto et baryton; Euphoniums; Cors d’harmonie; Trombones (instruments de musique); Trompettes et cornets; Tubas
nl: Kunst en entertainment > Hobby's en creatieve vaardigheden > Muziekinstrumenten > Koperen blaasinstrumenten: Alten en baritons; Eufoniums; Hoorns; Trombones; Trompetten en kornetten; Tuba's
de: Kunst & Unterhaltung > Hobby & Kunst > Musikinstrumente > Blechblasinstrumente: Alt- & Baritonhörner; Euphonien; Waldhörner; Posaunen; Trompeten & Kornetts; Tubas
sk-SK: Umenie a zábava > Záľuby a tvorivé dielne > Hudobné nástroje > Dychové nástroje: Altové a barytónové rohy; Eufóniá; Lesné rohy; Trombóny; Trúbky a krídlovky; Tuby
pt-PT: Artes e lazer > Passatempos e artes criativas > Instrumentos musicais > Instrumentos de metais: Saxotrompas alto e barítono; Eufónios; Trompas; Trombones; Trompetes e cornetas; Tubas
hu: Művészet és szórakoztatás > Hobbik és kreatív művészet > Hangszerek > Rézfúvós hangszerek: Alt- és baritonkürtök; Eufóniumok; Francia kürtök; Harsonák; Trombiták és kornéták; Tubák
el: Τέχνες & Ψυχαγωγία > Χόμπι & Δημιουργικές Τέχνες > Μουσικά όργανα > Χάλκινα πνευστά όργανα: Άλτο & βαρύτονα κόρνα; Ευφώνια; Γαλλικά κόρνα; Τρομπόνια; Τρομπέτες & κορνέτες; Τούμπες (Tubas)
zh-CN: 艺术与娱乐 > 爱好/艺术创作 > 乐器 > 铜管乐器: 中音/上低音号; 次中音号; 圆号; 长号; 小号/短号; 大号
sl-SI: Kultura in zabava > Hobiji in ustvarjalne umetnosti > Glasbila > Trobila: Altovski in baritonski rogovi; Evfoniji; Francoski rogovi; Pozavne; Trobente in korneti; Tube
tr: Sanat ve Eğlence > Hobiler ve Sanatsal Çalışmalar > Müzik Aletleri > Bakır Üflemeli Çalgılar: Alto ve Bariton Borular; Küçük Baslar; Fransız Kornoları; Trombonlar; Trompetler ve Kornetler; Tubalar
sv: Konst och underhållning > Hobby och skapande > Musikinstrument > Bleckblåsinstrument: Alt- och barytonhorn; Eufonier; Valthorn; Tromboner; Trumpeter och kornetter; Tubor
ja: 芸術・エンターテイメント > 趣味・コレクション > 楽器 > 金管楽器: アルトホルン・バリトンホルン; ユーフォニウム; フレンチホルン; トロンボーン; トランペット・コルネット; チューバ
fi: Taide ja viihde > Harrastukset ja taiteet > Soittimet > Vaskipuhaltimet: Altto- ja baritonitorvet; Eufoniumit; Käyrätorvet; Pasuunat; Trumpetit ja kornetit; Tuubat
nb: Kunst og underholdning > Hobby og kreativitet > Musikkinstrumenter > Messinginstrumenter: Alt- og baritonhorn; Euphonium; Franske horn; Tromboner; Trompeter og kornetter; Tubaer
hr-HR: Umjetnost i zabava > Hobiji i kreativne umjetnosti > Glazbala > Limena puhaća glazbala: Alt i bariton rogovi; Eufoniji; Francuski rogovi; Tromboni; Trube i korneti; Tube
ko: 아트/엔터테인먼트 > 취미/예술 > 악기 > 금관악기: 알토/바리톤 호른; 유포니움; 프렌치 호른; 트롬본; 트럼펫/코넷; 튜바
pl: Sztuka i rozrywka > Hobby i sztuki piękne > Instrumenty muzyczne > Instrumenty dęte blaszane: Rogi altowe i barytonowe; Eufonia; Rogi; Puzony; Trąbki i kornety; Tuby
cs: Umění a zábava > Hobby, hudba a výtvarné umění > Hudební nástroje > Žesťové nástroje: Altové a barytonové lesní rohy; Barytonové baskřídlovky; Lesní rohy; Trombóny; Trubky a kornety; Tuby
da: Kunst og underholdning > Hobby og håndarbejde > Musikinstrumenter > Messingblæsere: Althorn og baritoner; Euphoniummer; Alpehorn; Trækbasuner; Trompeter og kornetter; Tubaer
th: ศิลปะและความบันเทิง > งานอดิเรกและศิลปะสร้างสรรค์ > เครื่องดนตรี > เครื่องเป่าทองเหลือง: แตรอัลโตและบาร์ริโทน; แตรทองเหลืองขนาดใหญ่; แตรโค้งงอ; ทรอมโบน; ทรัมเป็ตและคอร์เนท; แตรใหญ่
pt-BR: Artes e entretenimento > Hobbies e artes > Instrumentos musicais > Instrumentos de sopro de metal: Saxofone barítono e contralto; Eufônios; Trompas; Trombones; Trompetas e cornetins; Tubas
lt-LT: Menai ir pramogos > Hobiai ir menai > Muzikos instrumentai > Variniai pučiamieji instrumentai: Alto ir baritono ragai; Eufonijos; Valtornos; Trombonai; Trimitai ir kornetai; Tūbos
ru: Искусство и развлечения > Хобби и творчество > Музыкальные инструменты > Медные духовые инструменты: Альтгорны и баритоны; Эуфониумы; Валторны; Тромбоны; Трубы и корнеты; Тубы
ro-RO: Artă și divertisment > Hobby-uri și artă > Instrumente muzicale > Instrumente din alamă: Corni alto și bariton; Eufonii; Corni francezi; Tromboane; Trompete și cornete; Tube
es: Arte y ocio > Hobbies y artes creativas > Instrumentos musicales > Instrumentos de metal: Trompas alto y barítono; Eufonios; Trompas; Trombones; Trompetas y cornetas; Tubas
it: Arte e svago > Hobby e arti creative > Strumenti musicali > Ottoni: Corni alti e baritoni; Eufoni; Corni a pistoni; Tromboni; Trombe e cornette; Tube